【裁判字號】    97,抗,795
【裁判日期】    970801
【裁判案由】    聲請定其應執行刑
【裁判全文】
臺灣高等法院刑事裁定                   97年度抗字第795號
抗  告  人  甲○○
上列抗告人因聲請定應執行刑案件，不服臺灣臺北地方法院中華
民國97年6 月20日裁定（97年度聲字第1405號），提起抗告，本
院裁定如下：
    主  文
抗告駁回。
    理  由
一、原裁定略以：
（一）刑法業於民國九十四年二月二日修正公布部分條文，並自
      九十五年七月一日施行。依修正後刑法第二條第一項規定
      ：「行為後法律有變更者，適用行為時之法律。但行為後
      之法律有利於行為人者，適用最有利於行為人之法律。」
      ，此條規定與刑法第一條罪刑法定主義契合，係規範行為
      後法律變更所生新舊法律比較適用之準據，是刑法第二條
      本身雖經修正，尚無比較新舊法之問題，應一律適用裁判
      時之現行刑法第二條，以決定適用之刑罰法律。而刑法第
      五十一條數罪併罰之規定，其中第五款規定由：「宣告多
      數有期徒刑者，於各刑中之最長期以上，各刑合併之刑期
      以下，定其刑期。但不得逾二十年」，修正為：「宣告多
      數有期徒刑者，於各刑中之最長期以上，各刑合併之刑期
      以下，定其刑期。但不得逾三十年」，雖修正前刑期最高
      為二十年，修正後為三十年，以修正前規定有利於受刑人
      ，應依刑法第二條第一項前段規定，依修正前刑法第五十
      一條定其應執行刑。
（二）查受刑人因違反麻醉藥品管理條例、煙毒等罪，先後經原
      審判處如原審附表所示之刑，且先後確定在案。原審審核
      卷附判決書及執行指揮書，認本件原審附表所列二案件均
      係裁判確定前所犯，並均依中華民國九十六年罪犯減刑條
      例第二條第二項前段規定，視為已依該條例之規定予以減
      刑，嗣經撤銷假釋而由檢察官聲請定其應執行之刑，於法
      並無不合，應依九十四年二月二日修正公布前刑法第五十
      一條第五款，定其應執行之刑。
（三）依刑事訴訟法第四百七十七條第一項，刑法第二條第一項
      前段、第五十三條，九十四年二月二日修正公布前刑法第
      五十一條第五款，中華民國九十六年罪犯減刑條例第二條
      第一項第三款、第二項，裁定甲○○如原審附表所示各罪
      所處之刑，應執行有期徒刑壹年捌月。
二、抗告意旨略以：抗告人前因誤入歧途，今已深感悔意，服刑
    期間表現良好而得假釋出獄，且按時報到，懇請鈞院考量抗
    告人犯後態度，酌減或免除其刑，至感恩便云云。
三、本院查：
（一）按「數罪併罰，有二裁判以上者，依第51條之規定，定其
      應執行之刑」；「宣告多數有期徒刑者，於各刑中之最長
      期以上，各刑合併之刑期以下，定其刑期。但不得逾20年
      」，此修正前刑法第51條第5 款及現行刑法第53條分別定
      有明文。
（二）原審依上揭法律，於抗告人所受1年7月（原裁定附表編號
      2之刑度）以上，1年10月（原裁定附表編號1與2刑期合計
      ）以下之有期徒刑範圍內定其應執行刑，於法尚無違誤，
      縱抗告人所陳其情可憫，然再為減刑並非法所許。本件抗
      告，為無理由，應予駁回。
四、據上論結，應依刑事訴訟法第412 條，裁定如主文。
中    華    民    國    97    年    8     月    1     日
                  刑事第九庭審判長法  官  陳貽男
                                  法  官  許宗和
                                  法  官  周盈文
以上正本證明與原本無異。
不得再抗告。
                                  書記官  王泰元
中    華    民    國    97    年    8     月    1     日


司法院資訊處製作；財團法人民間司法改革基金會備份。
